# 请教陈版主，集团重组安排，子公司在分配非现金股利后注销

提问人：Dqylala 时间：2022-07-09 17:44:53
出于集团重组安排，开曼子公司将其投资持有的所有子公司、联营公司股份、优先股（判断是股不是债），以及账面上的现金以股利分配的形式分配给其在香港的母公司后注销；
香港母公司、开曼公司及其原本持有的子公司、联营公司及优先股发行公司的最终控制方一致，属于同控；
香港母公司及开曼公司符合HKFRS/IFRS 10 paragraph 4A， 可以豁免编制合并报表，对于投资的联营公司及合营公司可以用成本法计量。
目前在香港公司的单体报表上的账务处理——
1 ）对于被分配得到的长期股权投资，按照在分配时点在开曼公司账面计量的长期股权投资的成本进行计量-A，
2 ）同时由于开曼公司在分配长期股权投资后被注销，香港公司账面贷记对开曼公司的长投价值-B
3 ）将A与B 之间的差额C进入当期损益
想请教陈版主——
1 ）对于被分配上来的长期股权投资，按照分配时点，在开曼公司账面计量的长期股权投资成本进行核算，是否是合理的？哪一调准则可以适用解释；
2 ）将新增长投和被注销的开曼公司的长投之间的差额Net进损益，是否合理？我理解，开曼公司分配非现金股利和被注销是一揽子交易，Net列示相对合理，但是想要请教如何在报告中定义、披露这个损益？可以定义为股利分配收益吗？
Picture1.png
(96.36 KB, 下载次数: 2)
2022-7-9 17:45 上传

回答人：chenyiwei
1 、理论上香港母公司获取开曼子公司分配的投资应按其公允价值入账，但鉴于这是同一控制下不具有商业实质的重组，故也可以认可按该等长期股权投资在开曼的原投资成本入账。
2 、差额可以作为投资收益，视同股利分配的收益。